Inventaris van de kopieën der Doop-, Trouw- en Begraafboeken (DTB) van Ameide en Tienhoven
Nationaal Archief, Den Haag
DTB kopie Zuid-Holland; Ameide en Tienhoven
DTB Ameide en Tienhoven
0 0
GEDTBZH007
??? meter; ??? inventarisnummers
Gescande fotokopieën van normale geschreven en gedrukte teksten. De Nederlandstalige stukken van vóór ca. 1700 zijn geschreven in het gotische cursiefschrift, met name in de oud-Hollandse klerkencursief.
Nationaal Archief, Den Haag
Nederduits gereformeerde gemeente te Ameide en Tienhoven
Rooms-katholieke parochie te Ameide en Tienhoven
Ambachtsbestuur ("gerecht", "burgemeesters", "Wet", "schepenen", "commissarissen", gequalificeerden) van Ameide en Tienhoven
Burgerlijke Stand van de gemeente Ameide en Tienhoven
De doopregisters bevatten naast de doopdatum de volledige namen van de ouders en de voornaam van het gedoopte kind. Daarnaast worden soms ook de doopgetuigen en / of peetouders genoemd. De trouwregisters bevatten naast de datum van (onder)trouw de namen van bruidegom en bruid. Daarnaast treft men dikwijls aanvullende gegevens aan, zoals plaats van herkomst, woonadres, de vermelding dat de persoon weduwnaar of weduwe is en eventueel de naam van de vorige partner. Wanneer de partners uit verschillende plaatsen afkomstig zijn of elders trouwen, vindt men ook gegevens omtrent afgegeven attestaties van de huwelijksafkondigingen. De begraafregisters bevatten op datum van aangifte de naam van de begraven persoon. In enkele gevallen wordt ook de datum van overlijden gegeven. Bij (minderjarige) kinderen wordt meestal de naam van de vader vermeld; bij vrouwen en weduwen soms de naam van de echtgenoot. Aanvullende gegevens over de begraafplaats en het luiden van de klok komen zelden voor.
Archiefvorming
Geschiedenis van het archiefbeheer
De verwerving van het archief
3.04
Aanwijzingen voor de gebruiker
Openbaarheidsbeperkingen
Volledig openbaar
De collectie is een duplicaat van een archief in eigen beheer.
Materiële beperkingen
Aanvraaginstructie
Van de documenten die in deze archiefinventaris zijn beschreven, kunnen de originelen niet geraadpleegd worden. Deze zijn overgedragen aan het gemeentebestuur van de gemeente vanwaar ze afkomstig zijn, ter opneming en bewaring in de gemeentelijke archiefbewaarplaats.
Verwant materiaal
Beschikbaarheid van kopieën
Beschrijving van de series en archiefbestanddelen
- AMEIDE EN TIENHOVEN (DTB)
  - ALGEMEEN, A.
    - GEREFORMEERD, a.
      - Doop- en trouwboeken., 1660-1742.; 1A-1C
        - 1660-1701., 1A
          dopen, 1663 juli-1697 november.
        - 1660-1702"trouwen, 1660 november-1701 november. Achterin: lidmaten, 1687-1702., 1B
        - 1609-1779lidmatenregister, 1C
      - 1697-1728., 2A
        - dopen, 1697-1728.
      - trouwen., 1702-1728 mei.; 2B
        - lidmaten, 1702-1724.
        - supplementaire gegevens betreffende de trouwaantekeningen, 1700-1702, - 1709-1711, 1721 en z.j.
      - 1729-1742., 3
        - dopen, 1729-1742, januari 14.
        - trouwen, 1729-1741.
        - lidmaten, 1723 november-1741 september.
      - Doopboeken., 1742-1812.; 4-5
        - 1742 februari-1797., 4
        - 1798-1812 maart 8., 5
      - Trouwboek., 1742 februari-1795 mei.; 6
      - Lijsten van ontvangst wegens het begraven, het luiden der klok en het verhuren van graven en doodskleden., 1669-1851.; 6A.I-6A.III
        - 1669-1746, 6A.I
        - 1750- 1780, 6A.II
        - 1780 mei- 1810, 6A.III
      - Impost op de doodskisten., 1773 mei-1778 januari 19, 1804 juli 3-1805 juni, 1807 juli 2-1809 januari 7.; 7
      - Index op naam betreffende graven in de kerk en op het kerkhof., 1789-1815.; 8
        Aantekeningen betreffende Ameide: voorin. Aantekeningen betreffende Tienhoven: achterin.
      - Index op naam van overledenen., 1730-1811.; 9
        Op titelblad: "Alphabetisch Dood Register van Ameide en Tienhoven Van den Jare 1730 tot en met den Jare 1811. Opgemaakt uit de Lijsten en aanteekeningen, gevoegd zoo bij de Rekeningen van de kerk van Ameide en van de kerk van Tienhoven als bij de Rekeningen van de pastorij van Ameide en Tienhoven; en ten bewijze dienende van de kerkgeregtigheid in de gemelden kerkerekeningen, en van den Impost op de Doodkisten in de gemelde pastorij Rekeningen, in ontvang verantwoord."
      - Begraafregister., 1672-1688; 9A
  - Ameide, B.
    - GERECHT, a.
      - Ondertrouw- en trouwboek., 1795 juli 12-1811 juni 16; 10
      - Bijlagen., 1808 april-1811.; 11
    - GEQUALIFICEERDEN, b.
      - Register van overledenen ten behoeve van impost op successierechten., 1806-1811.; 12
      - Register van aangegeven lijken., 1806-1811.; 13
  - Tienhoven, C.
    - GERECHT, a.
      - Ondertrouw- en trouwboek., 1796 october-1811.; 14
      - Attestaties van huwelijksafkondigingen enz.., 1796 october-1811.; 15
    - GEQUALIFICEERDEN, b.
      - Register van overledenen ten behoeve van impost op successierechten., 1806-1811.; 16
      - Register van aangegeven lijken., 1806-1811.; 17